# 请教陈老师-合并报表范围的问题

提问人：cpactaciaacca 时间：2017-12-20 11:07:41
陈老师， 2016 年度，A公司持有B公司48%的股权，年报时做长期股权投资-权益法核算，未纳入合并报表范围； 2017 年度A公司的母公司（100%控股A公司）从另外股东处取得了15%的股份，加上A公司持有的股权，合计达到了63%，达到了控制的条件。 问题：
1 、A公司 2017 年长期股权投资如何核算，需要纳入合并报表范围吗？ 2 、C合并层面，长期股权投资如何处理，A公司账面账面确认的长期股权投资-损益调整，如何处理。 3 、C公司合并层面，如何处理？ 谢谢陈老师

回答人：chenyiwei
这种情况只能证明A的母公司取得了对B的控制权，但不能证明A可以控制B。建议母公司将其所持的15%股权对应的表决权委托给A公司，这样A公司才可能可以将B纳入合并报表范围。 如果A可以控制B，则： 1 、A的个别报表层面，按权益法核算该48%股权投资到取得控制权之日的账面价值作为后续的成本基础，后续按成本法核算。 2 、A的合并报表层面：应对该48%股权按购买日公允价值（一般可按母公司收购15%股权的作价按比例推算）重新计量，差额计入投资收益，以该公允价值作为合并报表层面的合并成本。
3 、C（母公司）的个别报表层面：按收购15%股权的价款作为对B的15%股权投资的成本。 4 、C的合并报表层面：按分步购买实现的非同一控制下合并处理，合并成本=A原持有48%股权的公允价值+收购15%股权的成本。

提问人：cpactaciaacca 时间：2017-12-20 20:37:39
谢谢陈老师。 现在国资委下面的企业，只要股权达到51%以上都纳入合并报表范围了。我看公司章程董事会他们表决权他们都控制不了，这种情况纳入合并报表范围合理吗，如何解释

回答人：chenyiwei
不恰当。考虑是否认定为特殊基础财务报表。